臺灣花蓮地方法院刑事判決
111年度易字第388號
公  訴  人  臺灣花蓮地方檢察署檢察官
被      告  李宗聯



上列被告因竊盜案件，經檢察官提起公訴（111年度偵字第4993
號、第5165號），被告於準備程序中就被訴之事實為有罪之陳述
，檢察官聲請改依協商程序而為判決，本院裁定進行認罪協商程
序，判決如下：
    主  文
李宗聯犯竊盜罪，累犯，處有期徒刑肆月，如易科罰金，以新臺
幣壹仟元折算壹日；未扣案之犯罪所得新臺幣壹萬壹仟元沒收，
於全部或一部不能沒收或不宜執行沒收時，追徵其價額。又犯竊
盜罪，累犯，處有期徒刑參月，如易科罰金，以新臺幣壹仟元折
算壹日。應執行有期徒刑陸月，如易科罰金，以新臺幣壹仟元折
算壹日。
    事實及理由
一、本件犯罪事實及證據，證據部分增列「被告於本院準備程序
    時之自白」外，餘均引用如附件檢察官起訴書之記載。
二、本件經檢察官與被告李宗聯於審判外達成協商之合意且被告
    已認罪，其合意內容如主文所示。經查，上開協商合意並無
    刑事訴訟法第455條之4第1項所列情形之一，檢察官聲請改
    依協商程序而為判決，本院爰不經言詞辯論，於協商合意範
    圍內為協商判決。
三、附記事項：
㈠被告如起訴書犯罪事實㈠所竊得之新臺幣1萬1,000元，屬被告之
  犯罪所得，且未扣案並發還予告訴人張○○，應依刑法第38條之
  1第1項前段、第3項之規定，宣告沒收之，並於全部或一部不
  能沒收或不宜執行沒收時，追徵其價額。
㈡至被告如起訴書犯罪事實㈡所竊得之機車1臺，已發還予告訴人
  莊○○，經其陳述明確（見本院卷第69頁），被告此部分犯罪所
  得既已發還，爰不予宣告沒收、追徵。
四、應適用之法條：刑事訴訟法第455條之2第1項、第455條之4
    第2項、第455條之8、第454條第2項。
五、本判決除有刑事訴訟法第455條之4第1項第1款於本訊問程序
    終結前，被告撤銷協商合意或檢察官撤回協商聲請者；第2
    款被告協商之意思非出於自由意志者；第4款被告所犯之罪
    非第455條之2第1項所定得以聲請協商判決者；第6款被告有
    其他較重之裁判上一罪之犯罪事實者；第7款法院認應諭知
    免刑或免訴、不受理者情形之一，及違反同條第2項「法院
    應於協商合意範圍內為判決；法院為協商判決所科之刑，以
    宣告緩刑或2年以下有期徒刑、拘役或罰金為限」之規定者
    外，不得上訴。
六、如有上開可得上訴情形，應於收受判決送達後20日內向本院
    提出上訴書狀（應敘述具體理由並附繕本）。上訴書狀如未
    敘述理由，應於上訴期間屆滿後20日內補提理由書於本院。
本案經檢察官江昂軒提起公訴，檢察官林于湄到庭執行職務。
中　　華　　民　　國　　111 　年　　11　　月　　22　　日
　　　　　　　　　刑事第四庭    法　官　林思婷
以上正本證明與原本無異。
本件不得上訴。但有刑事訴訟法第455條之4第1項第1款、第2款
、第4款、第6款、第7款所定情形，或協商判決違反同條第2項之
規定者，應於收受送達後20日內向本院提出上訴書狀，並應敘述
具體理由；如未敘述上訴理由者，應於上訴期間屆滿後20日內向
本院補提理由書（均須按他造當事人之人數附繕本）「切勿逕送
上級法院」。
因疫情而遲誤不變期間，得向法院聲請回復原狀。
中　　華　　民　　國　　111 　年　　11　　月　　24　　日

                                書記官  宋瑋陵
附錄本案論罪科刑法條：
刑法第320條
意圖為自己或第三人不法之所有，而竊取他人之動產者，為竊盜
罪，處五年以下有期徒刑、拘役或五十萬元以下罰金。
意圖為自己或第三人不法之利益，而竊佔他人之不動產者，依前
項之規定處斷。
前二項之未遂犯罰之。
【附件】
臺灣花蓮地方檢察署檢察官起訴書
                                     111年度偵字第4993號
111年度偵字第5165號
　　被　　　告　李宗聯　
上列被告因竊盜案件，已經偵查終結，認應提起公訴，茲將犯罪
事實及證據並所犯法條分敘如下：
        犯罪事實
一、李宗聯意圖為自己不法之所有，基於竊盜犯意，分別為下列
    之行為：
(一)於民國111年5月8日14時47分許，在花蓮縣○○鎮○○路0段000
    號○○檳榔攤，藉口買保力達B，見張○○所任職之○○檳榔攤疏
    於看管之際，竟徒手竊取該檳榔攤抽屜內之金錢新臺幣（下
    同）1萬1,000元，得手後隨即騎乘車號000-0000號普通重型
    機車離去。嗣張○○發現遭竊，報警處理，經警調閱監視器畫
    面後，循線查悉上情。
(二)於111年5月13日19時1分許，在花蓮縣○○鎮○○000○0號旁，見
    莊○○所有並停放在該處之車牌號碼000-0000號普通重型機車
    鑰匙未拔，竟徒手竊取該機車後騎乘逃逸離去。嗣王○○、葉
    ○○發現遭竊，報警處理，經警於111年5月17日10時許，在花
    蓮縣○○鎮○○○街00號旁尋獲上開機車（業已發還）及調閱監
    視器畫面，而悉上情。
二、案經張○○訴由花蓮縣警察局○○分局報告偵辦。
　　　　證據並所犯法條
一、證據清單及待證事實：
編號 證  據  名  稱 待  證  事  實 1 被告李宗聯於警詢、偵查中之供述。 被告堅決否認全部之犯罪事實，辯稱：監視器畫面所示之人並非本人云云。 2 證人即告訴人張○○於警詢中之指證、證人林○○於警詢、偵查中之證述。現場圖及監視器翻拍照片13張。 證明犯罪事實欄一、㈠所示之犯罪事實。 3 證人即被害人莊○○、王○○、葉○○於警詢中之證述；現場圖、車籍資料表各1張、現場暨監視器翻拍照片14張。 證明犯罪事實欄一、㈡所示之犯罪事實。 
二、核被告所為，均係犯刑法第320條第1項之竊盜罪嫌。被告所
    犯上開2罪嫌間，犯意各別，行為互殊，請予分論併。被告
    犯罪所得，除已返還被害人之外，請依刑法第38條之1第1項
    規定宣告沒收，於全部或一部不能沒收或不宜執行沒收時，
    請依同條第3項規定追徵其價額。
三、依刑事訴訟法第251條第1項提起公訴。
　　此　致
臺灣花蓮地方法院
中　　華　　民　　國　 111　　年　　10　　月　　6 　　日
　　　　　　　　　　　　　　　檢　察　官　江  昂  軒